【裁判字號】    97,易,854
【裁判日期】    970717
【裁判案由】    妨害名譽
【裁判全文】
臺灣臺北地方法院刑事判決               97年度易字第854號
公  訴  人  臺灣臺北地方法院檢察署檢察官
被      告  甲○○
選任辯護人  黃英哲律師
            陳佳妤律師
            謝庭恩律師
上列被告因妨害名譽案件，經檢察官提起公訴（96年度偵字第15
652號），本院判決如下：
    主  文
本件公訴不受理。
    理  由
一、公訴意旨略以：被告甲○○為銓泰電子科技股份有限公司（
    下稱銓泰公司）之負責人，而告訴人美泰塑膠股份有限公司
    （下稱美泰公司）雖為銓泰公司之股東，但兩公司間業務、
    財務獨立，並無隸屬關係。民國96年間，因銓泰公司無力對
    外清償債務，被告甲○○竟基於妨害告訴人美泰公司之名譽
    與信用之犯意，於96年03月14日及同年月17日某時，在臺北
    市中正區○○○路○ 段43號臺北南海郵局，分別寄發存證信
    函與銓泰公司及與銓泰公司有業務往來之天瀚科技股份有限
    公司、力竑科技股份有限公司、國展彩色印刷有限公司、友
    全橡膠有限公司、超藝實業有限公司等廠商，指稱：「美泰
    公司為銓泰公司之母公司，直接控管銓泰公司之經營決策與
    財務，伊並無決定及處分之權限，因美泰公司決定不再對外
    支付銓泰公司之應付帳款，而使伊無法解決及給付應付帳款
    與往來廠商」等語，造成與銓泰公司往來之眾多廠商聽聞上
    開消息，認為原先銓泰公司訂貨、交易，均係出於告訴人美
    泰公司之決策，如今告訴人美泰公司欲犧牲銓泰公司，斷絕
    財務奧援，則尚未收取之貨款將來求償無門，而紛紛以對銓
    泰公司之應收帳款向告訴人美泰公司主張，足以損害告訴人
    美泰公司之名譽及信用。因認被告甲○○涉犯刑法第310 條
    第2項之加重誹謗罪嫌及同法第313條之妨害信用罪嫌。
二、按告訴乃論之罪，告訴人於第一審辯論終結前得撤回其告訴
    ，又告訴經撤回者，應諭知不受理之判決，並得不經言詞辯
    論為之，刑事訴訟法第238條第1 項、第303條第3款、第307
    條分別定有明文。
三、查本件告訴人美泰公司告訴被告甲○○妨害名譽案件，起訴
    書認係犯刑法第310條第2 項之加重誹謗罪及同法第313條之
    妨害信用罪，依同法第314 條之規定，須告訴乃論。茲據告
    訴人於97年07月14日具狀撤回告訴，有撤回告訴狀附卷可憑
    ，依照首開說明，本件爰不經言詞辯論，逕為諭知不受理之
    判決。
據上論斷，應依刑事訴訟法第284條之1、第303條第3款、第307
條，判決如主文。
中    華    民    國    97    年    7     月    17    日
                  刑事第五庭    法  官  賴秀蘭
以上正本證明與原本無異。
如不服本判決，應於判決送達後10日內向本院提出上訴狀（應抄
附繕本）。告訴人或被害人如對於本判決不服者，應具備理由請
求檢察官上訴，其上訴期間之計算係以檢察官收受判決正本之日
期為準。
                                書記官  游秀珠
中    華    民    國    97    年    7     月    18    日


司法院資訊處製作；財團法人民間司法改革基金會備份。
